臺灣桃園地方法院刑事判決　　　　　 100年度審訴字第2577號
公　訴　人　臺灣桃園地方法院檢察署檢察官
被　　　告　張中國
　　　　　　陳宥鈞
上列被告因搶奪等案件，經檢察官提起公訴（100 年度偵字第23
223 號），被告二人於本院準備程序進行中，就被訴事實為有罪
之陳述，經告知簡式審判程序意旨，且聽取當事人之意見後，本
院合議庭裁定由受命法官獨任進行簡式審判程序，並判決如下：
    主  文
陳宥鈞竊盜，處有期徒刑肆月；又意圖為自己不法之所有，而搶
奪他人之動產，處有期徒刑柒月；又侵入住宅竊盜，處有期徒刑
捌月；又共同意圖為自己不法之所有，以恐嚇使人將本人之物交
付，未遂，處有期徒刑伍月；又意圖為自己不法之所有，而搶奪
他人之動產，處有期徒刑柒月。應執行有期徒刑貳年貳月。
張中國共同意圖為自己不法之所有，以恐嚇使人將本人之物交付
，未遂，累犯，處有期徒刑伍月，如易科罰金，以新臺幣壹仟元
折算壹日。
    事實及理由
一、張中國前(一)民國於95年間，因竊盜案件，經本院以95年度易
    字第361 號判決判處有期徒刑11月，張中國不服提起上訴，
    亦據臺灣高等法院以95年度上易字第1863號判決駁回上訴確
    定；(二)於同年間，因竊盜案件，經本院以95年度桃簡字第22
    46號判決判處有期徒刑4 月確定；(三)於96年間，因施用毒品
    案件，經本院以96年度訴字第50號判決判處有期徒刑9 月確
    定；(四)於95年間，因竊盜案件，經臺灣高等法院以95年度上
    易字第2342號判決判處有期徒刑1 年確定。前開(一)至(四)各罪
    刑經本院以96年度聲減字第2504號裁定均減刑後，再據本院
    以96年度聲字第2498號裁定就(一)至(三)減得之刑合併定應執行
    有期徒刑11月確定，而與(四)之罪減得之刑接續執行，在97年
    4 月3 日假釋出監並付保護管束，嗣經撤銷假釋，尚餘殘刑
    1 月又15日；(五)於97年間，因施用毒品案件，經本院以97年
    度審訴字第1835號判決分別判處有期徒刑10月、3 月，應執
    行有期徒刑11月確定；(六)於98年間，因幫助詐欺案件，經本
    院於以98年度桃簡字第214 號判決判處有期徒刑3 月確定；
    (七)於98年間，因施用毒品案件，經本院以97年度審訴字第28
    35號判決判處有期徒刑10月確定，上開(五)至(七)各罪刑再經本
    院以98年度聲字第2544號裁定合併定應執行有期徒刑1 年10
    月確定；(八)於97年間，因持有毒品案件，經本院以97年度桃
    簡字3869號判決判處拘役55日確定。前揭(五)至(七)所定之應執
    行刑1 年10月復與(一)至(四)所餘殘刑1 月又15日接續執行，在
    99年7 月15日假釋並付保護管束，再接續執行(八)之拘役55日
    ，至99年9 月7 日出監，迄99年11月10日保護管束期滿，假
    釋未經撤銷，其未執行之刑，以已執行論（除拘役部分外，
    於本案構成累犯）。
二、陳宥鈞意圖為自己不法之所有，而分別：
    (一)於100 年6 月23日凌晨5 時30分許，在桃園縣桃園市○○
      ○街2 號附近，見羅登平所有車牌號碼5FC －156 號重型
      機車停放在該處，竟基於竊盜之犯意，持自備鑰匙（未據
      扣案）啟動電門而竊取之。
    (二)於100 年7 月3 日凌晨0 時許，騎乘上開機車在行經桃園
      縣桃園市○○路與大智路口時，見李罔市亦騎乘機車於該
      路口停等紅燈，並將皮包掛在機車電門旁之置物掛勾上，
      又基於搶奪之犯意，而趁李罔市不備之際，搶奪李罔市上
      開皮包【內有證件、現金新臺幣（下同）6,000 元、車牌
      號碼7657－YU自用小客車鑰匙及桃園縣桃園市○○街28號
      地下停車場鐵門遙控感應器】，並於得手後旋即逃逸。
    (三)於100 年7 月5 日凌晨1 時許，再基於竊盜之犯意，持上
      開搶奪所得停車場鐵門遙控感應器及自用小客車鑰匙，進
      入桃園市○○街28號地下停車場，並以上開鑰匙竊取黃姵
      如所有之車牌號碼7657－YU號自用小客車。
    (四)於100 年7 月5 日凌晨1 時起，另基於恐嚇取財之犯意，
      撥打電話至至黃姵如所使用0000000000號行動電話，並向
      其恫稱：若欲贖回上開自用小客車，需交付50,000元之贖
      金等語，致黃姵如心生畏懼而報警處理後，即由喬裝員警
      在同日凌晨4 時許，前往指定之桃園縣桃園市○○路巨蛋
      前交付贖款，惟因遭陳宥鈞查覺有異，乃未出面取贖。嗣
      陳宥鈞於同年月8 日下午2 時許，在桃園縣八德市○○路
      ○ 段附近巧遇張中國後，即承上犯意而與張中國基於恐嚇
      取財之犯意聯絡，先騎乘機車搭載張中國前往桃園縣桃園
      市○○路28號之7 －11便利商店前，由陳宥鈞以公共電話
      撥打至黃姵如所使用之上開行動電話，要求黃姵如交付贖
      款，復再與張中國共同前往金門二街、永安路等處，持續
      利用公共電話或陳宥鈞所使用門號0000000000之行動電話
      與黃姵如聯絡贖車事宜，並約定於同日晚間7 時許，在桃
      園市○○街與中正三街路口交付贖款。惟因黃姵如依約前
      往後，所交付者乃係置放白紙之包包，致陳宥鈞、張中國
      僅取得白紙而未能順利取得贖款，故未得逞。嗣經警於10
      0 年7 月28日下午5 時30分許，在桃園縣大溪鎮○○里 ○
      鄰○○○○○道路旁尋獲上開車輛。
    (五)於100 年7 月9 日晚間8 時50分許，騎乘向友人借得之機
      車行經桃園縣桃園市○○○街和與中正二街口時，見張運
      蓮徒步行走於該街口，再基於搶奪之犯意，而趁張運蓮不
      備之際，搶奪張運蓮所有價值6,000 元之皮夾（內有國泰
      世華銀行提款卡、安泰銀行提款卡及信用卡、郵局提款卡
      、香港恆生銀行信用卡、陽信銀行提款卡），得手後旋即
      逃逸。
    嗣經黃姵如報警處理，並經警調閱黃姵如之雙向通聯紀錄及
    天羅地網監視器畫面，始循線查悉上情。
三、證據名稱：
    (一)被告張中國、陳宥鈞分別於警詢、偵查及本院審理中之自
      白。
    (二)被害人李罔市、張運蓮於警詢之指訴；證人即被害人羅登
      平、黃姵如分別於警詢、偵查中之陳述、證述。
    (三)贓物認領保管單2 紙、證物領據、失車－唯讀案件基本資
      料、失車- 案件基本資料詳細畫面報表、通聯調閱查詢單
      、公共電話一覽表、車輛詳細資料報表、財團法人天主教
      聖保祿修女會醫院夜間訪客登記表（停車場）各1 份、監
      視器翻拍照片及蒐證照片。
四、核被告陳宥鈞所為，就犯罪事實二(一)部分，係犯刑法第 320
    條第1 項之竊盜罪；就犯罪事實(二)部分，係犯刑法第325 條
    第1 項之搶奪罪；就犯罪事實(三)部分，係犯刑法第321 條第
    1 項第1 款之侵入住宅竊盜罪；就犯罪事實(四)部分，係犯刑
    法第346 條第3 項、第1 項之恐嚇取財未遂罪；就犯罪事實
    (五)部分，係犯刑法第325 條第1 項之搶奪罪。核被告張中國
    就犯罪事實(四)所為，係犯刑法第346 條第3 項、第1 項之恐
    嚇取財未遂罪。被告2 人就犯罪事實(四)之犯行間，有犯意聯
    絡及行為分擔，為共同正犯，惟被告2 人共同著手於恐嚇取
    財行為之實行而不遂，爰依刑法第25條第2 項規定，均按既
    遂犯之刑減輕之。又被告陳宥鈞所犯上開5 罪間，犯意各別
    、行為互殊，應予分論併罰。再被告張中國前有如事實及理
    由欄所載之犯罪科刑執行情形，有臺灣高等法院被告前案紀
    錄表在卷可稽，其於徒刑執行完畢後5 年內故意再犯本案有
    期徒刑以上之罪，為累犯，應依刑法第47條第1 項之規定，
    加重其刑，並先加後減之。爰審酌被告陳宥鈞正值青壯年，
    竟不思正途以正當勞力謀生，而分別竊取、搶奪他人之財物
    ，嗣更與被告張中國共同著手於恐嚇取財之實行，危害社會
    治安，且缺乏尊重他人之觀念，併兼衡被告2 人於犯後均能
    坦承犯行，及本案各該次犯罪行為所生危害輕重、被告張中
    國就其所犯恐嚇取財犯行並非居於主要地位等一切情狀，分
    別量處如主文所示之刑，並就被告陳宥鈞部分定其應執行之
    刑，及就被告張中國部分諭知易科罰金之折算標準。
五、依刑事訴訟法第273 條之1 第1 項、第299 條第1 項前段、
    第310 條之2 、第454 條第1 項，刑法第28條、第320 條第
    1 項、第321 條第1 項第1 款、第325 條第1 項、第346 條
    第3 項、第1 項、第25條第2 項、第47條第1 項、第41條第
    1 項前段、第51條第5 款，刑法施行法第1 條之1 第1 項、
    第2 項前段，判決如主文。
六、如不服本判決，得自收受送達之翌日起10日內向本院提出上
    訴狀（應附繕本），其未敘述上訴理由者，應於上訴期間屆
    滿後20日內補提理由書狀於本院，上訴於臺灣高等法院。
本案經檢察官林郁芬到庭執行職務。
中    華    民    國   100    年    12    月    28    日
                              刑事庭  法  官  蘇昌澤
以上正本證明與原本無異。
如不服本判決應於收受判決後10日內向本院提出上訴書狀，並應
敘述具體理由。其未敘述上訴理由者，應於上訴期間屆滿後20日
內向本院補提理由書( 均須按他造當事人之人數附繕本) 「切勿
逕送上級法院」。
                                      書記官  李佳穎
中    華    民    國   100    年    12    月    29    日
附錄本案論罪科刑依據之法條：
中華民國刑法第320 條
意圖為自己或第三人不法之所有，而竊取他人之動產者，為竊盜
罪，處5 年以下有期徒刑、拘役或5 百元以下罰金。
意圖為自己或第三人不法之利益，而竊佔他人之不動產者，依前
項之規定處斷。
前二項之未遂犯罰之。
中華民國刑法第321 條
犯竊盜罪而有下列情形之一者，處6 月以上、5 年以下有期徒刑
，得併科新臺幣10萬元以下罰金：
一、侵入住宅或有人居住之建築物、船艦或隱匿其內而犯之者。
二、毀越門扇、牆垣或其他安全設備而犯之者。
三、攜帶兇器而犯之者。
四、結夥三人以上而犯之者。
五、乘火災、水災或其他災害之際而犯之者。
六、在車站、埠頭、航空站或其他供水、陸、空公眾運輸之舟、
    車、航空機內而犯之者。
前項之未遂犯罰之。
中華民國刑法第325 條
意圖為自己或第三人不法之所有，而搶奪他人之動產者，處6 月
以上5 年以下有期徒刑。
因而致人於死者，處無期徒刑或7 年以上有期徒刑，致重傷者，
處3 年以上10年以下有期徒刑。
第一項之未遂犯罰之。
中華民國刑法第346條
意圖為自己或第三人不法之所有，以恐嚇使人將本人或第三人之
物交付者，處6 月以上5 年以下有期徒刑，得併科1 千元以下罰
金。
以前項方法得財產上不法之利益，或使第三人得之者，亦同。
前二項之未遂犯罰之。